【裁判字號】    97,消債更,398
【裁判日期】    971031
【裁判案由】    更生事件
【裁判全文】
臺灣士林地方法院民事裁定           97年度消債更字第398號
債  務  人  甲○○
上列債務人聲請消費者債務清理更生事件，本院裁定如下：
    主  文
更生之聲請駁回。
聲請費用由聲請人負擔。
    理  由
一、按本條例施行前，債務人依金融主管機關協調成立之中華民
    國銀行公會會員辦理消費金融案件無擔保債務協商機制與金
    融機構成立之協商，須因不可歸責致履行顯有重大困難，始
    得聲請更生或清算，消費者債務清理條例第151 條第5 、6
    項定有明文。次按債務人聲請更生或清算不合程式或不備其
    他要件者，法院應以裁定駁回之，但其情形可以補正者，法
    院應定期間先命補正，同條例第8 條定有明文。而所謂「不
    可歸責致履行顯有重大困難」係指，債務人因疾病、失業、
    不合理之協商機制、協商時未考慮生活變數、還款條件不合
    理等，致債務人無法履行協商條件之情形。
二、本件聲請意旨略以：債務人於消費者債務清理條例施行前，
    曾與最大金融機構遠東國際商業銀行股份有限公司，於民國
    95年7 月10日，依協商機制成立協商，約定以每月總金額新
    臺幣1 萬6,000 元，分120 期，零利率，按各債權金融機構
    債權比例清償各項債務，至全部清償為止，伊亦依協商條件
    履行債務，但因工作因素無法親自繳納款項，而委託父親代
    為繳納，不料父親並未如實繳納，伊於三個月後始知悉此事
    ，遠東國際商業銀行股份有限公司已不願再協商，逕向財團
    法人金融聯合徵信中心報送毀諾，故伊確係因不可歸責致履
    行協商條件顯有重大困難，爰聲請准予開始更生云云。
三、本件債務人聲請更生，雖主張：其有不可歸責於己之事由致
    履行協商條件有重大困難云云。惟查：債務人依協商條件履
    行債務時，原得自由決定其給付之方式，尚不得以其父親未
    代為繳納為由，主張係因不可歸責於己之事由致未依約履行
    。且債務人並非無法依協商條件履行債務，更無何疾病、失
    業、不合理之協商機制、協商時未考慮生活變數、還款條件
    不合理等客觀事實發生，與消費者債務清理條例第151 條第
    5 、6 項所定不可歸責於債務人，致債務人履行協商條件顯
    有重大困難之情形不符。是本件債務人聲請更生，既不符合
    消費者債務清理條例第151 條第5 、6 項所定要件，且上開
    欠缺又屬無從補正，依上說明，自應駁回其更生之聲請，爰
    裁定如主文。
中    華    民    國    97    年    10    月    31    日
                  民事第二庭  法      官  王怡雯
上為正本係照原本作成。
如不服本裁定，應於裁定送達後10日內，以書狀向本院提出抗告
，並繳納抗告費新臺幣1 千元。
中    華    民    國    97    年    10    月    31    日
                              書  記  官  桂大永


司法院資訊處製作；財團法人民間司法改革基金會備份。
